【裁判字號】    99,交訴,8
【裁判日期】    990624
【裁判案由】    公共危險
【裁判全文】
臺灣苗栗地方法院刑事判決               99年度交訴字第8號
公  訴  人  臺灣苗栗地方法院檢察署檢察官
被      告  戊○○
上列被告因公共危險等案件，經檢察官提起公訴（98年度調偵字
第176 號），被告於準備程序中就被訴事實為有罪陳述，經本院
合議庭裁定由受命法官獨任進行簡式審判程序，判決如下：
    主  文
戊○○犯不能安全駕駛動力交通工具罪，處有期徒刑參月。又犯
過失傷害致人重傷罪，處有期徒刑柒月。又犯肇事致人受傷逃逸
罪，處有期徒刑伍月。應執行有期徒刑壹年。
    犯罪事實及理由
一、犯罪事實：
    戊○○於民國98年7 月10日17時許起，在苗栗縣公館鄉公館
    國小附近某餐廳飲用啤酒約3 罐後，已達不能安全駕駛動力
    交通工具之程度，仍駕駛車牌號碼B3-1910 號自小客車欲返
    回住處。於同日19時至20時許，沿同縣銅鑼鄉苗119 線往西
    方向行駛，途經該路段19.7公里處時，本應注意汽車行駛時
    ，駕駛人應注意車前狀況，並隨時採取必要之安全措施，且
    行經劃有分向標線之路段，應在遵行車道內行駛，不得駛入
    來車之車道內，而依當時之狀況，並無不能注意之情事，竟
    於酒後疏未注意貿然行駛，適乙○○騎車牌號碼FN8-858 號
    重型機車，搭載甲○○、丁○○及丙○○等3 人，沿對向車
    道亦行駛至該處，詎戊○○不能安全操控車輛，竟駛入對向
    車道，不慎撞擊乙○○所騎之機車，造成乙○○受有創傷性
    腦傷併四肢無力及認知障礙之重傷害，甲○○則受有左側股
    骨幹骨折、背部挫傷併第四腰椎撕裂性骨折等傷害，丁○○
    受有左側遠端脛骨腓骨骨折、頭部外傷合併臉部撕裂傷，丙○○受有左膝裂傷6 公分、頭部外傷、胸、腹壁挫傷等傷害
    。又戊○○於肇事後雖曾暫停下車查看，但卻未在場停留並
    採取救護措施，或為適當之保護處置而給予援救照護，反而
    基於肇事逃逸之犯意而駕車逃離現場。至同日21時30分許，
    戊○○於上揭犯罪被發覺前，始主動前往苗栗分局銅鑼分駐
    所自首並願意接受裁判，員警隨即於同日21時32分許，對戊○○進行酒精濃度測試，測得其呼氣所含酒精濃度值仍高達
    每公升0.67毫克，始進而查悉上情。
二、證據名稱：
（一）被告戊○○於偵查中及本院審理時之自白。
（二）告訴人甲○○於警詢、偵查中之指訴及被害人丁○○、丙○○於警詢中之指述。
（三）證人黃欽洲於偵訊中之證述。
（四）苗栗分局銅鑼分駐所道路交通事故當事人酒精測定紀錄表
      、刑法第185 條之3 案件測試觀測記錄表、汽機車駕駛人
      酒後生理協調平衡檢測紀錄表、苗栗縣警察局舉發違反道
      路交通管理事件通知單、道路交通事故現場圖、道路交通
      事故調查報告表（一）、（二）、車籍查詢- 基本資料詳
      細畫面、苗栗縣警察局苗栗分局銅鑼分駐所道路交通事故
      肇事人自首情形紀錄表、中華電信資料查詢各1 份、中國
      醫藥大學附設醫院診斷證明書、大千綜合醫院乙種診斷證
      明書及中山醫學大學附設醫院診斷證明書各2 張、全民健
      康保險重大傷病核定審查通知書（第二聯民眾收執聯）1
      張、現場照片共9 張。
三、論罪科刑：
（一）核被告戊○○所為，係犯刑法第185 條之3 之不能安全駕
      駛動力交通工具罪、同法第284 條第1 項前段之過失傷害
      罪、後段之過失傷害致人重傷罪、同法第185 條之4 之肇
      事致人受傷逃逸罪。
（二）被告以一過失行為致乙○○、甲○○、丁○○、丙○○等
      人分別受有上開重傷害及普通傷害，為想像競合犯，應依
      刑法第55條規定，從一重之過失傷害致人重傷罪處斷。
（三）按「汽車駕駛人，酒後駕車，因而致人受傷或死亡，依法
      應負刑事責任者，加重其刑至二分之一。」道路交通管理
      處罰條例第86條第1 項定有明文。查被告酒後已達不能安
      全駕駛之程度，仍駕車行駛，撞傷告訴人甲○○等4 人，
      使其等分別受有如犯罪事實欄所載之傷害，是就被告所犯
      過失傷害人致重傷之犯行部分，爰依道路交通管理處罰條
      例第86條第1 項之規定，予以加重其刑。
（四）按刑法上之自首，必其於犯罪尚未發覺之前，自動陳明其
      犯罪而受裁判，始可減輕其刑，此規定係為獎勵犯罪者知
      所悔悟而設。查被告於肇事後，在有偵查權限之人知悉犯
      罪人之前，自動至苗栗縣警察局苗栗分局銅鑼分駐所陳明
      自己係肇事者且當時下車查看後並未停留現場，而自首接
      受裁判等情，有苗栗縣警察局苗栗分局銅鑼分駐所道路交
      通事故肇事人自首情形紀錄表1 紙附卷可考（見本院卷第
      24頁），核與自首之規定相符，爰依刑法第62條之規定，
      就被告所犯過失傷害致人重傷及肇事逃逸2 部分均減輕其
      刑，另就所犯過失傷害致人重傷部分，併依刑法第71條第
      1 項之規定，先加後減之。
（五）被告所犯公共危險罪、過失傷害致人重傷罪及肇事逃逸罪
      三者間，其犯意各別，行為互殊，應予分論併罰。
（六）爰審酌被告已有1 次酒後駕車，經本院判處有期徒刑2 月
      ，緩刑2 年確定之紀錄，有臺灣高等法院被告前案紀錄表
      1 份在卷可稽，詎其未能記取教訓，再度酒後駕車犯罪，
      顯見其自制力低，且漠視政府大力宣導酒後不開車之法令
      ，為警查獲時之酒精濃度值；駛入對向車道肇事之過失程
      度重大、致被害人一家4 人分別受有輕、重傷，尤其被害
      人乙○○乃一家之主，傷勢最重，造成被害人等身體、心
      理及家庭莫大傷害；又被告事後雖曾下車查看，惟未立即
      救護被害人即駕車逃逸，影響被害人等傷勢救治；另被告
      犯後坦承犯行，於被害人住院期間亦先行支付新臺幣16萬
      元，此情亦據告訴人甲○○陳明在卷（見本院卷第33頁背
      面），惟於本院於調查程序時給予雙方多次機會調解，被
      告始終未能提出部分金額，至少減輕被害人相關費用之負
      擔等情，有本院準備程序筆錄在卷可參（見本院卷第15、
      19、21頁背面、第26頁背面），兼衡其犯罪動機、目的、
      手段等一切情狀，分別量處如主文所示之刑及定其應執行
      之刑。
四、應適用之法條：
（一）刑事訴訟法第273 條之1 第1 項、第299 條第1 項前段、
      第310 條之2 、第454 條第1 項。
（二）道路交通管理處罰條例第86條第1 項。
（三）刑法第185 條之3 、第284 條第1 項前段、後段、第185
      條之4、第55條、第62條、第51條第1 項第5 款。
（四）刑法施行法第1 條之1 。
五、本判決係依刑事訴訟法第310 條之2 、第454 條第1 項製作
    ，依法僅記載當事人欄、主文、犯罪事實、證據名稱以及應
    適用之法條。如不服本判決，應於判決送達之日起10日內，
    向本院提起上訴。
本案經檢察官黃明正到庭執行職務。
中    華    民    國    99    年    6     月    24    日
                  刑事第一庭  法  官  林 卉 聆
以上正本證明與原本無異。
                              書記官  楊 慧 萍
中    華    民    國    99    年    6     月    28    日
附記論罪之法條全文：
刑法第185條之3
服用毒品、麻醉藥品、酒類或其他相類之物，不能安全駕駛動力
交通工具而駕駛者，處1 年以下有期徒刑、拘役或科或併科15萬
元以下罰金。
刑法第185條之4
駕駛動力交通工具肇事，致人死傷而逃逸者，處6 月以上5 年以
下有期徒刑。
刑法第284條
因過失傷害人者，處6 月以下有期徒刑、拘役或5 百元以下罰金
，致重傷者，處1 年以下有期徒刑、拘役或5 百元以下罰金。
從事業務之人，因業務上之過失傷害人者，處1 年以下有期徒刑
、拘役或1 千元以下罰金，致重傷者，處 3 年以下有期徒刑、
拘役或2 千元以下罰金。

司法院資訊處製作；財團法人民間司法改革基金會備份。
